臺灣臺北地方法院交通事件裁定
異議人即
受處分人　甲○○
上列受分人因違反道路交通管理處罰條例案件，對於台北市交通
事件裁決所94年5月25日所為之處分（原處分：北市裁二字第裁
22-ACV638225號），聲明異議，本院裁定如下：
    主  文
異議駁回。
    理  由
一、按汽車駕駛人有飲酒後其吐氣所含酒精成份超過每公升0.25
    毫克以上者，不得駕車；汽車駕駛人，駕駛汽車經測試檢定
    有酒精濃渡超過規定標準者，處新台幣（下同）15,000元以
    上60,000元以下罰鍰，並當場移置保管其車輛及吊扣其駕駛
    執照1年，道路交通安全規則第114條第1款及道路交通管理
    處罰條例第35條第1項第1款分別定有明文。
二、本件異議人即受處分人甲○○駕駛車號L2-7273號自小客車
    於民國94年4月9日0時58分行經臺北市○○區○○路119巷10
    號前，經轄區台北市政府警察局內湖分局值勤員警現場攔停
    稽查，發現駕駛人甲○○身體散發酒氣，遂施以酒精檢測，
    經測試結果，酒測值達0.35MG／L，超過法定標準值（0.25MG
    ／L），值勤員警依法當場制單，以受處分人有違反前揭道
    路交通管理處罰條例第35條第1項第1款規定之行為掣發北市
    警交大字第ACV638225號舉發違反道路交通管理事件通知單
    予以舉發處罰鍰19500元，並當場查扣移置保管其車輛；嗣
    受處分人於舉發通知單上所載應到案日期94年4月24日前到
    案並繳納罰鍰19500元整，原處分機關乃依前揭道路交通管
    理處罰條例第35條第1項第1款及違反道路交通管理事件統一
    裁罰基準表等規定，於93年11月25日以北市裁三字第裁22-A
    CV638225號裁決書裁處吊扣甲○○駕駛執照12個月。
三、受處分人異議意旨略以：「本人第一次受測時並未超出檢測
    值，警員將酒測機器拿至一邊做了一些動作，後再要求做第
    二次檢測，即超過標準值，根據現行酒測執法條例，受測者
    可要求重測，本人要求再做一次檢測，遭員警拒絕，員警並
    以威脅語氣逼迫本人就範，同時施測當時員警並未向本人出
    示酒測儀器之顯示幕，僅於開立罰單之時出示一張便條形狀
    的就測單據要求本人簽名，這段時間差，令人懷疑員警有動
    手腳之嫌疑」云云。經查：異議人自承於駕駛車輛前有飲酒
    之行為，有異議人所提出之聲明異議狀在卷可查，且其經警
    酒測結果確達酒測值達0.35MG／L無誤，此有酒測電腦紀錄
    一紙附卷可考，其既有飲酒，酒測結果又有酒精濃度之反應
    ，該結果應無不實之處。何況受處分人對於同一違規事件，
    經原處分機關裁罰19500元，並不爭執，且已經於94年4月11
    日繳納完畢一事，復有原處分機關94年5月25日北市裁三字
    第裁22 -ACV638225號裁決書存卷可參，亦能見諸受處分人
    實已坦認本件違規無訛，自不能因尚有吊扣駕駛執照之處罰
    而事後翻異任為異議。準此，異議人所辯上情，均無足採信
    。從而原處分機關據以援引道路交通管理處罰條例第35條第
    1項第1款規定裁處吊扣異議人之駕駛執照12個月為有理由。
四、綜上所述，受處分人確有於前揭時地之違規行為，原處分機
    關依前揭道路交通管理處罰條例第 35 條第 1 項第 1 款及
    違反道路交通管理事件統一裁罰基準表等規定，於 94 年 5
    月 25 日以北市裁三字第裁 22-ACV638225 號裁決書吊扣駕
    駛執照 12 個月，核無違誤，本件受處分人之異議為無理由
    ，自應將其異議駁回。
據上論斷，應依道路交通案件處理辦法第19條，裁定如主文。
中　　華　　民　　國　　94　　年　　6　　月　  28　 　日
　　　　　　　　　　　　　　　交通法庭法　官　吳定亞
以上正本證明與原本無異
如不服本裁定應於送達後5日內向本院提出抗告狀
      　　　　　　　　　　　　　      書記官　宋德華
中　　華　　民　　國　　94　　年　　6　　月　  28　 　日
